【裁判字號】    98,審小上,60
【裁判日期】    981013
【裁判案由】    侵權行為損害賠償
【裁判全文】
臺灣臺北地方法院民事裁定            98年度審小上字第60號
上  訴  人  乙○○
被  上訴人  甲○○
上列當事人間請求侵權行為損害賠償事件，上訴人對於中華民國
98年3 月24日本院臺北簡易庭98年度北小字第249 號第一審小額
民事判決提起上訴，本院裁定如下：
    主  文
上訴駁回。
第二審訴訟費用新台幣壹仟伍佰元由上訴人負擔。
    理  由
一、按對於小額程序第一審裁判之上訴或抗告，非以其違背法令
    為理由，不得為之；上訴狀內應記載上訴理由，表明下列各
    款事項︰(一)原判決所違背之法令及其具體內容。(二)依訴訟資
    料可認為原判決有違背法令之具體事實。民事訴訟法第436
    條之24第2 項、第436 條之25分別定有明文。又對於小額程
    序之第一審裁判提起上訴時，如係以第一審判決有不適用法
    規或適用法規不當為上訴理由時，其上訴狀或理由書應有具
    體之指摘，並揭示該法規之條項或其內容。若係成文法以外
    之法則，應揭示該法則之旨趣；其為經驗法則、證據法則者
    ，亦應具體指摘揭示該經驗法則或證據法則；倘為司法院解
    釋或本院之判決，則應揭示該判解之字號或其內容，上訴狀
    或理由書如未依此項方法表明者，即難認為已對小額程序之
    第一審判決之違背法令有具體之指摘，其上訴自難認為合法
    （最高法院71年台上字第314 號及70年台上字第720 號判例
    參照），法院毋庸命其補正，逕以裁定駁回之，此觀同法第
    436 條之32第2 項準用第471 條第1 項、第444 條第1 項規
    定自明。
二、本件上訴意旨略以：原審係以被上訴人因兩造互毆所受傷害
    較重及上訴人前曾就被上訴人所受傷害賠償伊新台幣（下同
    ）2 萬元成立調解為由，判認被上訴人應賠償上訴人1,000
    元為適當，然依上訴人與被上訴人之診斷證明書觀之，客觀
    上上訴人所受傷害顯然較重，且上訴人雖經台灣台北地方法
    院97年度易字第1634號刑事判決判處拘役30日，但經上訴經
    諭知緩刑2 年確定，而被上訴人則經本院97年度易字第2447
    號、台灣高等法院97年度上易字第3018號刑事判決判處拘役
    20日確定，堪認原審判決認定事實有邏輯上矛盾，且在論證
    過程明顯輕重失衡有違論理法則云云。
三、經查，上訴人於上訴狀內所記載之上訴理由，無非係就原審
    斟酌兩造身分、資力、地位、加害程度及其他各種情況等節
    ，量定精神慰撫金之數額有所爭執，惟關於損害賠償慰撫金
    之酌定，乃就不確定之概念適用於具體事件時所為判斷，核
    屬原審法院事實認定職權之行使，並無任何具體指摘原審有
    何違背法令之情。且查，原審認定被上訴人所受傷勢較上訴
    人為重，已經具體審查、比對兩造各自所受傷勢，此由原審
    判決事實及理由欄第三點之論述即可知悉。至於刑事二審判
    決量刑結果牽涉因素甚廣，承審法官不同、兩造各自於刑事
    訴訟程序中之犯後態度等，均可能影響判決結果，且刑事判
    決於獨立之民事訴訟並無拘束力，尚難以刑事判決量刑結果
    論斷原審關於兩造各自傷勢輕重之認定即有失衡。是原審除
    斟酌兩造身分、地位、資力外，並審酌兩造各自所受傷勢輕
    重而酌定慰撫金金額多寡，顯屬其取捨事證，認定事實之職
    權，並無違背法令可言。上訴人既未表明原判決有違背之法
    令及其具體內容，或具體指摘原審判決有何不適用法規或適
    用不當之情形，復無指明所違背之法規、法則、司法解釋或
    最高法院判例，且就整體訴訟資料亦無從認定原判決有何違
    背法令之具體事實，難認已於上訴狀內依法表明原審判決如
    何具體違背法令，揆諸前揭說明，應認上訴人提起本件上訴
    ，未具上訴之合法程式，其上訴自難認為合法，自應裁定駁
    回其上訴。
四、本件訴訟費用額，確定為如主文第2項所示。
五、據上論結，本件上訴為不合法，依民事訴訟法第436 條之32
    第1 項、第2 項、第444 條第1 項、第436 條之19第1 項、
    第95條、第78條，裁定如主文。
中    華    民    國    98    年    10    月  13      日
                  民事第六庭  審判長法  官  朱漢寶
                                    法  官  劉又菁
                                    法  官  蔡和憲
以上正本係照原本作成。
本裁定不得抗告。
中    華    民    國    98    年    10    月    13    日
                                    書記官  陳莉庭

司法院資訊處製作；財團法人民間司法改革基金會備份。
